【裁判字號】    97,交聲,29
【裁判日期】    970630
【裁判案由】    違反道路交通管理處罰條例聲明異議
【裁判全文】
臺灣臺東地方法院交通事件裁定          97年度交聲字第29號
原處分機關  交通部公路總局高雄區監理所臺東監理站
異  議  人
即受處分人  甲○○
上列受處分人因違反道路交通管理處罰條例事件，對於交通部公
路總局高雄區監理所臺東監理站中華民國97年3 月21日所為之處
分（原處分案號：東監違裁字第裁81-P00000000號），聲明異議
，本院裁定如下：
    主  文
異議駁回。
    理  由
一、原處分意旨略以：異議人即受處分人甲○○於民國97年2 月
    19日14時33分許，駕駛牌照號碼4896-JT 號自小客車沿台九
    線由北向南方向行駛，行經台九線295 公里處之設有燈光號
    誌管制之交岔路口處，因闖紅燈經花蓮縣政府警察局玉里分
    局卓樂派出所執勤員警攔停，依道路交通管理處罰條例第53
    條第1項規定製單舉發（花警交字第P00000000號舉發單）。
    案移原處分機關，認異議人確有前述違規行為，於97年3 月
    21日依道路交通管理處罰條例第53條第1 項裁處異議人罰鍰
    新臺幣（下同）2,700元，並依同條例第63條第1項第3 款（
    原裁決漏未記載第1項第3款）記違規點數3點之處分等語。
二、異議意旨略以：異議人於上揭時間行經台九線過玉里大橋之
    295 公里處往臺東市方向行駛，因正前方為大型遊覽車，行
    進中遊覽車突然煞車停頓後再行駛，使伊之車子亦隨之停車
    再開，伊係綠燈時尾隨大型車通過，伊並無闖紅燈，有注意
    前面狀況停車再開，所以沒有簽收該舉發單，為此具狀聲明
    異議，請求撤銷原處分云云。
三、按汽車駕駛人，行經有燈光號誌管制之交岔路口闖紅燈者，
    處1,800元以上5,400元以下罰鍰，並記違規點數3 點，道路
    交通管理處罰條例第53條第1項、第63條第1項第3 款分別定
    有明文。又對於違反道路交通管理處罰條例之行為，當場舉
    發者，應填記駕駛人或行為人姓名、性別、出生年月日、地
    址、車主姓名、地址、車牌號碼、車輛種類；被查獲之駕駛
    人或行為人為受處分人時，應將該通知單填記後交付該行為
    人簽名或蓋章收受之；拒絕簽章者，並記明其事由，視為已
    收受，違反道路交通管理事件統一裁罰標準及處理細則第11
    條第1項第1款亦規定明確。經查：
（一）本件異議人於97年2月19日14時33分許，駕駛車號4896-JT
      號自小客車，由北向南行經台九線295 公里處有燈光號誌
      管制之交岔路口，有闖紅燈之違規行為，經花蓮縣政府警
      察局玉里分局卓樂派出所執勤員警攔停後掣單當場舉發，
      指定應到案日期為97年3月6日，嗣異議人於該應到案期限
      提出申訴，經原處分機關綜合相關資料審查結果，認上開
      違規屬實，遂依道路交通管理處罰條例53條第1 項規定，
      裁處罰鍰2,700元，並依同條例第63條第1項第3 款規定，
      記違規點數3 點等情，此有舉發通知單、違反道路交通管
      理事件裁決書、異議人之陳述及查詢單、花蓮縣政府警察
      局玉里分局玉警交創字第0975000082號函等影本各1 件附
      卷可稽。
（二）證人即舉發本件違規事件之花蓮縣警察局玉里分局卓樂派
      出所警員乙○○於本院調查時結證稱：當天伊與所長丙○
      ○在該路口即舉發單上所載的地點台九線295公里前方100
      公尺左右一同值勤，案發當時看到2 部自小客車都闖紅燈
      ，經丙○○攔停該2 部違規車輛，前面一部為異議人所駕
      駛，於所長告知闖紅燈的違規事實後，伊才過去跟異議人
      拿證件開立舉發單；而異議人前面之車輛為大貨車，不是
      巴士，與異議人距離很遠，異議人不是尾隨在大貨車後面
      ，伊當時所站位置距離路口紅綠燈約100 公尺，伊本人沒
      有戴眼鏡，視力正常，從所站位置看的到異議人闖紅燈等
      語。證人丙○○亦結證稱：當日伊負責攔檢，乙○○站在
      伊後面，兩人都看見一部車子還未到紅綠燈下的停止線時
      ，燈號已經是紅燈，伊就將該車攔停，告知異議人闖紅燈
      違規事實，並請異議人出示證件，之後由乙○○拿異議人
      證件開立舉發單依法告發，伊繼續作攔停工作。至於異議
      人前方之車輛為大貨車，不是大巴士，且兩車離約有70至
      80公尺。攔停異議人車輛的位置距離路口紅綠燈約100 公
      尺，因為一般車子車速很快，攔停時若無這樣之距離會很
      危險，伊本人沒有戴眼鏡，視力正常，從所站位置看的到
      異議人闖紅燈，當天伊與乙○○站在距離該交岔路口往南
      約100 公尺左右的南下右側路邊，該路段雖有路燈、電線
      桿、路樹，但在現場是可以看得到，視線不會被擋住等語
      。證人乙○○並提出現場相關位置圖1紙、照片2張為證。
      證人乙○○、丙○○為依法執行職務之警察，其執行公務
      時，本身即受有行政懲處責任之監督，其到庭具結作證，
      更係以刑事責任擔保其證言之真實性，又其與異議人間未
      有任何怨隙，且係毫不相識之人，衡情當無自陷偽證罪而
      構詞誣賴異議人，或是虛構違規事實以陷害異議人之理。
      故證人之上開證述內容，及所記錄舉發之本件違規事實，
      經核應無不可採信之處。是異議人之違規行為既經上開二
      證人證述明確，其所述內容又無何矛盾或違背經驗法則之
      處，自得為本院判斷之依據，異議人既未能提出對其有利
      之相關證據供法院調查，則其泛以前詞置辯，自不足採。
      因之，異議人於前述時、地，駕駛上開自小客車行經有燈
      光號誌管制之交叉路口時，有闖紅燈之違規行為，應可認
      定。
（三）再者，違反道路交通管理事件舉發通知單本係用以通知被
      舉發人交通違規之事實，若警員當場舉發時已告知被舉發
      人其違規事實，自生通知之效力，不因被舉發人嗣後拒絕
      簽收舉發通知單而異其效果，此觀諸上開規定自明。本件
      證人即舉發警員乙○○已於舉發通知單上載明「當事人拒
      簽」字樣，並告知異議人違規事實及到案處所等情，有上
      開舉發通知單影本1 紙在卷可憑，是縱令本件異議人拒簽
      收舉發通知單，惟異議人亦自承拒絕簽名後有收受該舉發
      單，則本件已生通知之效力。
（四）綜上所述，本件舉發單位認異議人有闖紅燈之違規行為，
      當場掣單舉發，於異議人提出申訴後，原處分機關依道路
      交通管理處罰條例第53條第1項、第63條第1項第3 款（漏
      引第1項第3款）及違反道路交通管理事件統一裁罰基準表
      之規定，裁處罰鍰2,700元，並記違規點數3點，均屬有據
      ，核無違法或不當之處。異議人執持前詞，對原處分機關
      所為之裁決處分聲明異議，為無理由，應予駁回。
四、據上論斷，應依道路交通管理處罰條例第87條第2 項、道路
    交通案件處理辦法第19條，裁定如主文。
中    華    民    國    97    年    6     月    30    日
                  交通法庭  法  官  蔡玉雪
以上正本證明與原本無異。
如不服本裁定，應於裁定送達後5日內向本院提出抗告狀（須附
繕本）。
「切勿逕送上級法院」
                            書記官  陳昭穎
中    華    民    國    97    年     7    月    30    日


司法院資訊處製作；財團法人民間司法改革基金會備份。
